# 关联方委贷产生的投资收益税金冲投资收益吗？

提问人：gasjw 时间：2012-04-23 16:21:49
请问大家，委托贷方取得的投资收益，同时计提的营业税等是冲减投资收益还是计入营业税金及附加？
还有，关联方之间的委贷，客户相关的税费冲减了投资收益，但在合并时抵不平，差额进了管理费用，有没有更好的办法？

回答人：chenyiwei
回复 gasjw 的帖子
1 、原制度下冲减投资收益；新准则下确认为营业税金及附加（因为新准则下委贷利息收入确认为其他业务收入）。
2 、合并范围内部企业之间的委贷利息对应的营业税金及附加，在合并报表层面应计入管理费用，不能继续保留在投资收益或者营业税金及附加中。

回答人：chenyiwei
回复 240842921 的帖子
可参阅《计学撮要》P371～ 372 ：
问题 5 （委托贷款及其利息收入在资产负债表和利润表上的列示） 问题： 委托贷款的本金和利息，在资产负债表和利润表上应如何列示？ 解答： 1 ．委托贷款的本金，在资产负债表上应根据其借款期限，分别在“其他流动资产”、“一年内到期的非流动资产”、“其他非流动资产”项目中列示。 按实际利率法计提的应计利息，如果按合同、协议约定应分期付息且付息周期小于或等于一年的，应在“应收利息”项目中列示；属于到期一次还本付息的，应列示于与对应的委托贷款本金相同的项目中。 在财务报表附注中，应当对委托贷款的借款人、本金金额、期限、利率、担保条件、减值情况等事项作出充分披露。 2 ．委托贷款按权责发生制原则和实际利率法计提的利息收入，对于一般非金融企业而言，在利润表上应作为“其他业务收入”项目列示；相应的营业税及附加在“营业税金及附加”项目列示。 结论基础： 1 ．委托贷款作为一项金融资产所归属的类别 企业委托金融机构发放的委托贷款，因为没有活跃市场，通常不会在到期之前中途转让。并且委托贷款作为一项债权，其到期应收取的金额是固定或可确定的。但是，委托贷款在实务中通常不会归类为“持有至到期投资”，而是归类为“贷款和应收款项”。这是由于，根据《企业会计准则第 22 号——金融工具确认和计量》第十七条对“贷款和应收款项”的定义，贷款和应收款项应满足的条件之一是“在活跃市场中没有报价”，而该准则第十一条又规定“贷款和应收款项不应当划分为持有至到期投资”。据此可以推断出：被归类为“持有至到期投资”的金融资产应当具有活跃市场。没有活跃市场的非衍生金融资产，即使其到期回收金额固定或可确定，并且企业有明确意图和能力持有至到期，也不能归类为“持有至到期投资”。对于这一点，证监会公告[2010]37号也持有相同的立场。 2 ．委托贷款及其利息在财务报表上的列报 在通过上述分析明确了委托贷款作为一项金融资产应归属的类别之后，就可以进一步明确委托贷款及其利息在财务报表上的列报方式： （ 1 ）由于委托贷款不属于持有至到期投资，因此在资产负债表上不应在“持有至到期投资”项目列报。但作为贷款和应收款项，资产负债表上并无单独的项目予以列报，且委托贷款的性质又不同于一般的往来款项，因此在资产负债表上，对于委托贷款的本金，应根据其借款期限，分别在“其他流动资产”、“一年内到期的非流动资产”、“其他非流动资产”项目中列示。 （ 2 ）由于委托贷款在新会计准则下不再被定义为一项“投资”，因此其利息收入也不能列报为“投资收益”。从另一方面讲，委托贷款的利息收入符合《企业会计准则第 14 号——收入》中对于“让渡资产使用权收入”的定义和确认条件，因此属于《企业会计准则第 14 号——收入》的规范范围。鉴于委托贷款对于多数一般非金融企业而言并非主营业务，因此委托贷款的利息收入在利润表上应作为“其他业务收入”列报；相应地，按税法规定计缴的营业税及附加在利润表上列报于“营业税金及附加”项目中。

提问人：liubin988513 时间：2012-04-23 21:23:19
回复 chenyiwei 的帖子
合并报表为什么要计入管理费用呢 请教陈老师 谢谢

回答人：chenyiwei
站在整个合并集团角度，该笔营业税实际上是由于集团内部经济资源转移引起的对外经济资源流出，本质上可以归因于集团管理层的决策，因此在合并报表上应当列示为一项管理费用。我的《IPO研讨班课件》里有。

提问人：liubin988513 时间：2012-04-23 21:45:37
回复 chenyiwei 的帖子
学习了 这都能想到啊。我们从来没有人抵消过营业税----------得好好学习您的课件。但还是感觉抵消挺怪的 毕竟这是给税务局缴纳的税【无论什么层面】 放管理费用是不是不太合适啊

回答人：chenyiwei
营业税金及附加与收入有较为明确的对应关系.

提问人：我爱新视野 时间：2014-01-18 09:19:14
版主,我公司从母公司借款 5000 万元,后我公司又借款给子公司 3000 万元, 您说:委托贷款按权责发生制原则和实际利率法计提的利息收入，对于一般非金融企业而言，在利润表上应作为“其他业务收入”项目列示；相应的营业税及附加在“营业税金及附加”项目列示。 这样报表其他业务收入较大,没有成本,我是否可以将 3000 万元的利息支出作为其他业务成本,剩余的 2000 万元利息支出全部放到财务费用中核算,这样我认为有配比性,您认可我这种处理吗?

回答人：chenyiwei
条件是：借入 5000 万的借款合同约定的用途允许分拨给子公司使用；在从外部借入的借款资金和拨付给子公司的委贷资金之间能建立直接的、可跟踪的对应关系。

提问人：我爱新视野 时间：2014-01-18 13:27:34
您的意思是若能建立直接的、可跟踪的对应关系,就可以作为其他业务支出,否则则不可以,是这样的吗?陈版主

回答人：chenyiwei
还有：借入 5000 万的借款合同约定的用途允许分拨给子公司使用。即把借款转给子公司使用不违反借款合同约定。

提问人：呼叫帮助 时间：2014-01-27 22:43:12
陈版若不考虑借入 5000 万的借款合同约定的用途允许分拨给子公司使用。即把借款转给子公司使用不违反借款合同约定,这时其利息支出可以作为其相应的成本吗?

回答人：chenyiwei
在从外部借入的借款资金和拨付给子公司的委贷资金之间能建立直接的、可跟踪的对应关系的情况下，与取得利息收入对应的利息支出可作为对应的成本。

提问人：呼叫帮助 时间：2014-01-27 22:44:14
另外您提到,在从外部借入的借款资金和拨付给子公司的委贷资金之间能建立直接的、可跟踪的对应关系,这主要是指哪些方面或表现形式?

回答人：chenyiwei
一般要求各步骤均专户存储、专款专用，资金流向清晰。

提问人：ahhf 时间：2014-03-05 12:45:34
请教陈版,本公司是管理型集团公司,本部没有实体,公司没有真正的积累.公司目前主要是投资和融资的二项功能,现在本公司向一家联营公司委贷 5 个亿,本年度出审计报告时,我出具了标准无保留意见,但是报告复核时,部门经理提出不能出具无保留意见要去具保留意见,我问他,他回复说,资金来源是从银行贷款而来,不是企业自有资金,所以资金来源有问题,我不解,我认为出具的报告公允就可以为什么还需要考虑资金来源吗?这是法律层面的事啊!请求您指点一下?多谢!

回答人：chenyiwei
审计报告是针对财务报表的编制是否符合适用的编制基础，以及（在该编制基础属于公允列报基础的情况下）是否公允反映了被审计单位的财务状况、经营成果和现金流量，因此其评价标准就是附注中披露的编制基础，如企业会计准则等。 在审计中当然要关注被审计单位所处的法律法规环境，以及对法律法规的遵循问题可能产生的潜在影响，但其目的不是关注违法违规行为本身，而是关注违法违规行为及其可能的法律后果对财务报表的影响是否已经得到了恰当的确认、计量、列报和披露。仅仅某一交易或事项违反会计准则以外的其他法律法规，这一事实本身不构成保留意见的理由。 如果违法违规行为及其可能的法律后果对财务报表的影响已经得到了恰当的确认、计量、列报和披露，相关风险已经充分揭示，则不能仅仅以该违法违规事项为由发表非无保留审计意见，但可以在必要时增加强调事项段，提请报表使用者关注相关的披露内容。